臺灣臺北地方法院交通事件裁定　　　　　　　　　　九十年度交聲字第一三六四號
　　異　議　人
　　即受處分人　甲○○
右列受處分人因違反道路交通管理處罰條例事件，對於臺北市交通事件裁決所中華民
國九十年十二月四日所為之處分（原處分案號：北市裁三字第駕裁二二–ＡＧ000
0000號），聲明異議，本院裁定如左：
    主      文
異議駁回。
    理      由
一、按停止線，用以指示行駛車輛停止之界線，車輛停止時，其前懸部分不得伸越該
    線，道路交通標誌標線號誌設置規則第一百七十條第一項已有明定。又汽車駕駛
    人，駕駛汽車有不遵守道路交通標誌、標線、號誌之指示，而本章各條無處罰之
    規定者，處新臺幣（下同）九百元以上一千八百元以下罰鍰；又汽車駕駛人駕駛
    汽車違反道路交通管理處罰條例第六十條第二項第三款規定者，除應依該條項款
    所規定之罰鍰處罰外，並記違規點數一點，道路交通管理處罰條例第六十條第二
    項第三款、第六十三條第一項第一款分別定有明文。而逕行舉發違反道路交通管
    理事件，經汽車所有人依通知單之應到案日期前到案，並告知違規駕駛人姓名、
    身分證統一編號及住址者，處罰機關即應另行通知違規駕駛人到案依法處理；逾
    應到案日期，處罰機關應依道路交通管理處罰條例第八十五條第三項「本條例關
    於車輛駕駛人之處罰，如應歸責於車輛所有人者，處罰車輛所有人」之規定處罰
    該汽車所有人，違反道路交通管理事件統一裁罰標準及處理細則第二十四條亦有
    明定。
二、本件受處分人即異議人甲○○所有之車牌號碼ＤＰ–六一二一號自用小客車，於
    九十年八月二十五日晚上十時十六分許，在臺北市○○路○段與該路段三二四巷
    交岔路口處，因紅燈越線臨停，經臺北市政府警察局內湖分局以當場拍照之方式
    採證，並以受處分人所有之汽車有違反道路交通管理處罰條例第六十條第二項第
    三款規定之事實掣單舉發，經將舉發單送達於受處分人後，受處分人固於舉發通
    知單上所載應到案日期前向原處分機關提出申訴，惟並未向原處分機關告知該輛
    汽車於為警舉發當時之實際駕駛人確實姓名及年籍，經原處分機關函請舉發單位
    調查結果，仍認受處分人所有之汽車有前開違規行為，原處分機關乃依道路交通
    管理處罰條例第六十條第二項第三款、第六十三條第一項第一款（裁決書漏引第
    一款，應予補正）、第八十五條第三項、違反道路交通管理事件統一裁罰標準表
    之規定，於九十年十二月四日裁處受處分人罰鍰九百元，並記違規點數一點。
三、訊據受處分人甲○○固不否認其所有之車牌號碼ＤＰ–六一二一號自用小客車有
    於前揭時地伸越停止線臨時停車之事實，惟辯稱：當時伊所有之汽車是預備要向
    左迴轉至對面車道，並在汽車接近路口時，燈光號誌尚為綠燈，因道路中間設有
    安全島，才慢速前進到路口，並超過停止線至安全島缺口處準備左轉，但當時對
    向車道有快車駛過，致一時無法直接左轉，始將車煞停於路口處，而在此停車待
    轉之同時，燈光號誌變換為紅燈，始原地等待下一個綠燈云云。然查，受處分人
    所有前開車牌號碼之汽車於前述時地在設有號誌之交岔路口超越停止線臨時停車
    一節，有原採證照片附卷可稽。繼自卷附之該幀採證照片觀察，當時紅燈亮起已
    經過三十六‧七秒，而該汽車停止處係在伸越停止線與行人穿越道間之空隙，其
    汽車之後輪尚壓在停止線上，至為灼然。況且依該採證照片所示，受處分人所有
    之汽車並未打方向燈，而汽車車身之兩側邊緣與道路分道線之延長間亦維持平行
    之態勢，並無如其所稱已開至安全島前瑞欲左轉、迴轉時，遭對向車道車流阻滯
    而停止該處之情形。受處分人雖以前詞置辯，惟始終未提出事證以供本院調查，
    徵諸採證照片所示，其所辯顯不可採。本件事證明確，受處分人所有該車牌號碼
    汽車有超越停止線臨時停車之違規事實洵堪認定。從而原處分機關依違反道路交
    通管理處罰條例第六十條第二項第三款、第六十三條第一項第一款、第八十五條
    第三項、違反道路交通管理事件統一裁罰標準表之規定，裁處受處分人罰鍰九百
    元，並記違規點數一點，核無不當。本件聲明異議為無理由，應予駁回。
據上論斷，應依道路交通案件處理辦法第十九條，裁定如主文。
中      華      民      國    九十一    年      七      月    二十三    日
                                臺灣臺北地方法院交通法庭
                                    法  官  張  江  澤
右正本證明與原本無異。
如不服本裁定，應於送達後五日內，向本院提出抗告狀。
                                    書記官  石  幸  代
中      華      民      國    九十一    年      七      月    二十四    日
